# 上市公司正常年报审计中披露潜在关联方的交易吗？

提问人：yuanqingx310 时间：2016-08-12 17:24:54
请问各位大侠，上市公司正在重组收购A公司，审批阶段，A公司就属于潜在关联方，问题 1 ：上市公司与A公司有交易，该关联方交易需要在正常年度审计报告中披露吗？ 问题 2 ：上市公司有一个联营公司，该联营公司与A公司有交易，请问这属于关联方交易吗？
需要披露吗？ 问题 3 ：上市公司有一个不具有重大影响的参股公司（持股20%以下），与A公司也有交易，请问这属于关联方交易吗？需要披露吗？

回答人：chenyiwei
上市公司年度财务报表附注中对关联方关系及其交易的界定遵循会计准则规定，一般不考虑证券监管规则的口径。但在与年度财务报表一同披露的年度报告其他信息（如董事会报告）中的关联方关系及其交易的界定口径应遵循证券监管规则（《上市公司信息披露管理办法》和股票上市规则规定的口径）。请注意这两者之间的差异。